【裁判字號】    99,上訴,2053
【裁判日期】    991022
【裁判案由】    違反毒品危害防制條例
【裁判全文】
臺灣高等法院臺中分院刑事判決        99年度上訴字第2053號
上  訴  人
即  被  告  甲○○
上列上訴人即被告因違反毒品危害防制條例案件，不服臺灣彰化
地方法院99年度訴字第799號，中華民國99年7月26日第一審判決
（起訴案號：臺灣彰化地方法院檢察署99年度毒偵字第810號）
，提起上訴，本院判決如下：
    主  文
上訴駁回。
    理  由
一、依刑事訴訟法第350條、第361條、第362條、第367條規定，
    不服地方法院之第一審判決而上訴者，須提出上訴書狀，並
    應敘述具體理由，為上訴必備之程式；其所提出之書狀未敘
    述上訴理由，或僅曾以言詞陳述上訴理由者，均應於上訴期
    間屆滿後二十日內補提理由書於第一審法院。第一審法院經
    形式審查，認逾期未補提上訴理由者，應定期間先命補正；
    逾期未補正者，為上訴不合法律上之程式，應以裁定駁回。
    倘已提出上訴理由，但所提非屬具體理由者，則由第二審法
    院以上訴不合法律上之程式，判決駁回。而所謂具體理由，
    必係依據卷內既有訴訟資料或提出新事證，指摘或表明第一
    審判決有何採證認事、用法或量刑等足以影響判決本旨之不
    當或違法，而構成應予撤銷之具體事由，始克當之（例如：
    依憑證據法則具體指出所採證據何以不具證據能力，或依憑
    卷證資料，明確指出所為證據證明力之判斷如何違背經驗、
    論理法則）；倘僅泛言原判決認定事實錯誤、違背法令、量
    刑失之過重或輕縱，而未依上揭意旨指出具體事由，或形式
    上雖已指出具體事由，然該事由縱使屬實，亦不足以認為原
    判決有何不當或違法者（例如：對不具有調查必要性之證據
    ，法院未依聲請調查亦未說明理由，或援用證據不當，但除
    去該證據仍應為同一事實之認定），皆難謂係具體理由，俾
    與第二審上訴制度旨在請求第二審法院撤銷、變更第一審不
    當或違法之判決，以實現個案救濟之立法目的相契合，並節
    制濫行上訴（參最高法院97年度台上字第892號判決）。
二、本件上訴人即被告甲○○（下以被告稱之）不服原審判決而
    提起上訴，其上訴意旨略以：被告經無故盤查，並扣得與本
    案無關之糖粉，誤為海洛因而半經強同意採集尿液送驗，被
    告在未揭犯罪事實之前，坦承自白有施用第一級毒品海洛因
    之犯行，經警採集其尿液送驗，結果呈嗎啡之陽性反應，原
    判決量處有期徒刑10月，顯有過重，請審酌被告坦承犯行、
    態度良好，從輕量刑等語。
三、按量刑輕重係屬事實審法院得依職權自由裁量之事項，苟已
    斟酌刑法第57條各款所列情狀而未逾越法定刑度，不得遽指
    為違法（參最高法院72年度台上字第6696號、75年度台上字
    第7033號判例要旨），且在同一犯罪事實與情節，如別無其
    他加重或減輕之原因，下級審量定之刑，亦無過重或失輕之
    不當情形，則上級審法院對下級審法院之職權行使，原則上
    應予尊重（參最高法院85年度臺上字第2446號判決）。
四、經查，本件被告所犯毒品危害防制條例第第10條第1項之施
    用第一級毒品罪，其法定刑為6月以上5年以下有期徒刑，且
    被告前因施用毒品案件，經臺灣彰化地方法院裁定送強制戒
    治，於民國90年10月24日執行完畢釋放，並由臺灣彰化地方
    法院檢察署檢察官以90年度戒毒偵字第1652、1653、1654、
    1655號為不起訴處分確定；復於上開強制戒治執行完畢釋放
    後5年內施用第一、二級毒品，經臺灣彰化地方法院以92年
    度訴字第979號判決判處有期徒刑1年、7月，應執行刑有期
    徒刑1年4月確定。95年間再因施用毒品，經臺灣彰化地方法
    院分別以95年度訴字第879號、95年度訴字第1838號判決有
    期徒刑1年2月、1年4月，嗣經減刑為7月、8月，於97年2月
    22日縮刑期滿執行完畢；又於97年間因施用毒品案件，經臺
    灣彰化地方法院以97年度訴字第1146號判決判處有期徒刑8
    月確定，再因施用毒品案件，經臺灣彰化地方法院以97年度
    訴字第2954號判決判處有期徒刑9月確定，上開2案經入監接
    續執行，於98年12月10日縮刑期滿執行完畢（以上參臺灣高
    等法院被告前案紀錄表），足見被告一再施用毒品，悔意不
    堅，再其明知毒品對人體危害甚深，猶不知悔改，其所犯施
    用第一級毒品罪須依刑法第47條第1項之規定加重其刑。惟
    被告於偵查及原審審判程序中，對其施用第一級毒品海洛因
    之犯行，均自白不諱，原審法院審酌上情，就被告施用第一
    級毒品罪，判處有期徒刑10月，核其認事用法並無違誤之處
    ，量刑亦屬妥適。綜上，本件被告上揭上訴意旨，並未提出
    任何具體事證指摘原審判決有何違法或不當之情形，顯屬上
    訴未敘述具體理由。依上揭說明，應認被告之上訴違背法律
    上之程式。爰依刑事訴訟法第372條之規定，不經言詞辯論
    ，逕以判決駁回之。
五、應依刑事訴訟法第367條前段、第372條，判決如主文。
中    華    民    國    99    年    10    月    22    日
            刑事第二庭  審判長法  官  邱  顯  祥
                              法  官  張  國  忠
                              法  官  王  鏗  普
以上正本證明與原本無異。
如不服本判決應於收受送達後十日內向本院提出上訴書狀，其未
敘述上訴之理由者，並得於提起上訴後十日內向本院補提理由書
（均須按他造當事人之人數附繕本）「切勿逕送上級法院」。
                              書記官  詹  雅  婷
中    華    民    國    99    年    10    月    22    日

司法院資訊處製作；財團法人民間司法改革基金會備份。
